臺灣宜蘭地方法院刑事判決
110年度易字第505號
                                       111年度易字第44號
公  訴  人  臺灣宜蘭地方檢察署檢察官
被      告  謝碧宗




上列被告因竊盜案件，經檢察官黃正綱提起公訴（110年度偵緝
字第432、434、435號）及追加起訴（110年度偵字第8685號、11
0年度偵緝字第433號），本院判決如下：
    主  文
謝碧宗踰越門扇及毀越安全設備、攜帶兇器竊盜，處有期徒刑捌
月。未扣案之犯罪所得新臺幣壹萬元及咖啡壹罐，均沒收之，於
全部或一部不能沒收或不宜執行沒收時，各追徵其價額；又竊盜
，處有期徒刑貳月，如易科罰金，以新臺幣壹仟元折算壹日。未
扣案之犯罪所得新臺幣伍佰元沒收之，於全部或一部不能沒收或
不宜執行沒收時，追徵其價額；又竊盜，處有期徒刑貳月，如易
科罰金，以新臺幣壹仟元折算壹日。未扣案之犯罪所得新臺幣壹
仟元沒收之，於全部或一部不能沒收或不宜執行沒收時，追徵其
價額；又攜帶兇器、毀越門扇、侵入住宅竊盜，未遂，處有期徒
刑伍月，如易科罰金，以新臺幣壹仟元折算壹日；又竊盜，處有
期徒刑捌月。未扣案之犯罪所得新臺幣貳拾貳萬壹仟貳佰元沒收
之，於全部或一部不能沒收或不宜執行沒收時，追徵其價額。有
期徒刑不得易科罰金部分，應執行有期徒刑壹年貳月；有期徒刑
得易科罰金部分，應執行有期徒刑柒月，如易科罰金，以新臺幣
壹仟元折算壹日。
    犯罪事實
一、謝碧宗意圖為自己不法之所有，分別為下列犯行：
  ㈠於民國110年9月1日凌晨0時許，在位於宜蘭縣○○鄉○○路00○0
    號之大礁溪福安宮，先持客觀上足供為兇器使用之鐵條毀壞
    該宮廟白矮鐵門及木門檻等防閑設備並由該宮廟大門下方鑽
    入該宮廟後，再持客觀上足供為兇器使用之大剪刀破壞捐獻
    箱之方式，竊取該宮廟所有由張本聯所管領之現金新臺幣（
    下同）1萬元及供品咖啡1罐得手。嗣因張本聯發現遭竊而報
    警處理，為警調閱監視錄影畫面而循線查獲，始悉上情。
　㈡於110年3月14日凌晨2時許，在宜蘭縣○○市○○○路000號前，因
    見陳秀娟所管領並停放在該處之車牌號碼000-0000號、APB-
    0377號自用小客車無人看管，竟接續以徒手開啟上開自用小
    客車未上鎖車門之方式，竊取陳秀娟所管領置放在ATF-6725
    號自用小客車內之現金500元得手。嗣因陳秀娟發現遭竊而
    報警處理，為警調閱監視錄影畫面而循線查獲，始悉上情。
  ㈢於110年3月20日凌晨3時31分許，在宜蘭縣五結鄉文德路與文
    化巷交岔路口前，因見李韋德所管領並停放在該處之車牌號
    碼00-0000號自用小客車無人看管，竟以徒手開啟上開自用
    小客車未上鎖車門之方式，竊取李韋德所管領置放在上開自
    用小客車內之現金1千元得手。嗣因李韋德發現遭竊而報警
    處理，為警調閱監視錄影畫面而循線查獲，始悉上情。
　㈣於110年7月13日凌晨3時許，在林金木位於宜蘭縣○○鄉○○路00
    號住處，持客觀上足供為兇器使用之鐵棒破壞附連該住宅後
    門之門鎖並進入該住宅後，在該住宅搜尋財物而著手竊盜，
    惟因未能竊得任何財物而未遂。嗣因林金木發覺有異而報警
    處理，為警調閱監視錄影畫面而循線查獲，始悉上情。 
　㈤於110年11月17日凌晨2時24分許，在宜蘭縣○○市○○路000號前
    ，因見陳玉萍所有並停放在該處之車牌號碼000-0000號自用
    小客車無人看管，竟以徒手開啟上開自用小客車未上鎖車門
    之方式，竊取陳玉萍所有置放在上開自用小客車內之現金24
    萬元得手。嗣因陳玉萍發現遭竊而報警處理，為警調閱監視
    錄影畫面而循線查獲，始悉上情。
二、案經張本聯訴由宜蘭縣政府警察局宜蘭分局；李韋德訴由宜
    蘭縣政府警察局羅東分局；林金木訴由宜蘭縣政府警察局礁
    溪分局報告臺灣宜蘭地方檢察署檢察官偵查起訴。
    理  由
壹、程序部分：
　　按被告以外之人於審判外之陳述，雖不符刑事訴訟法第159
    條之1至第159條之4之規定，而經當事人於審判程序同意作
    為證據，法院審酌該言詞陳述或書面陳述作成時之情況，認
    為適當者，亦得為證據。當事人、代理人或辯護人於法院調
    查證據時，知有刑事訴訟法第159條第1項不得為證據之情形
    ，而未於言詞辯論終結前聲明異議者，視為有前項之同意，
    刑事訴訟法第159條之5定有明文。查本判決所引用以下被告
    以外之人於審判外作成之相關供述證據（包含書面陳述），
    雖均屬傳聞證據，惟公訴人、被告謝碧宗於本院審判期日均
    未予爭執（本院110年度易字第505號卷第134頁、第176頁）
    ，亦未於言詞辯論終結前聲明異議，本院審酌上開證據資料
    製作時之情況，尚無違法不當及證明力明顯過低之瑕疵，亦
    認為以之作為證據應屬適當，故認前揭證據資料均有證據能
    力。至其餘所引用之非供述證據，本院亦查無違反法定程序
    取得之情形，亦均認具有證據能力，首予敘明。
貳、實體部分：
一、如犯罪事實欄一㈠所示部分： 
　　前揭犯罪事實，業據被告於偵查及本院審理時坦承不諱（11
    0年度偵緝字第432號卷第45至46頁；本院110年度易字第505
    號卷第187頁），核與證人即告訴人張本聯於警詢中所證述
    之情節大致相符（警蘭偵字第1100023487號卷第1至4頁），
    復有監視錄影擷取畫面52張（警蘭偵字第1100023487號卷第
    13至38頁）及照片4張（警蘭偵字第1100023487號卷第39至4
    0頁）附卷可按。綜上事證參互析之，足認被告自白與事實
    相符，本案事證明確，被告此部分犯行堪以認定，應予依法
    論科。
二、如犯罪事實欄一㈡所示部分： 　　
　　前揭犯罪事實，業據被告於偵查及本院審理時坦承不諱（11
    0年度偵緝字第432號卷第45至46頁；本院110年度易字第505
    號卷第187頁），核與證人即被害人陳秀娟於警詢中所證述
    之情節大致相符（警蘭偵字第1100010054號卷第1至3頁），
    復有監視錄影擷取畫面8張（警蘭偵字第1100010054號卷第5
    至8頁）及照片2張（警蘭偵字第1100010054號卷第9頁）附
    卷可按。綜上事證參互析之，足認被告自白與事實相符，本
    案事證明確，被告此部分犯行堪以認定，應予依法論科。
三、如犯罪事實欄一㈢所示部分： 　　
　　前揭犯罪事實，業據被告於偵查及本院審理時坦承不諱（11
    0年度偵緝字第432號卷第45至46頁；本院110年度易字第505
    號卷第187頁），核與證人即告訴人李韋德於警詢中所證述
    之情節大致相符（警羅偵字第1100007974號卷第1頁），復
    有監視錄影擷取畫面14張（警羅偵字第1100007974號卷第2
    至5頁）及照片3張（警羅偵字第1100007974號卷第5頁背面
    至第6頁）附卷可按。綜上事證參互析之，足認被告自白與
    事實相符，本案事證明確，被告此部分犯行堪以認定，應予
    依法論科。
四、如犯罪事實欄一㈣所示部分： 
　　訊據被告矢口否認有何加重竊盜未遂之犯行，辯稱：伊沒有
    去偷告訴人林金木的住處云云。經查：
　㈠前揭犯罪事實，業據證人即告訴代理人林家君於警詢及本院
    審理時證述綦詳（警礁偵字第1100014113號卷第2至4頁；11
    0年度偵字第8685號卷第47頁；本院111年度易字第44號卷第
    157至159頁），復有監視錄影擷取畫面7張（警礁偵字第110
    0014113號卷第10至13頁）及照片4張（警礁偵字第11000141
    13號卷第8至9頁）附卷可按，應堪認定為真實。
  ㈡被告雖以上揭情詞置辯。惟查，參諸證人林家君於本院審理
    時具結證稱：告訴人林金木係伊阿公，林金木被偷的隔天有
    跟伊及伊母親說，伊等有去調閱監視錄影畫面，伊等從監視
    錄影畫面就確認是被告所為，伊等從畫面中行為人的身形就
    可以確認是被告，伊及伊母親、堂姐、嬸嬸都確認過是被告
    ，伊自己是很確定，被告前陣子剛出監時伊有看到被告，伊
    那時候對被告的外型很熟悉等語（本院111年度易字第44號
    卷第157至159頁），再衡諸證人林家君與被告間具有親屬關
    係，苟上開監視錄影畫面中之竊盜行為人並非被告，則證人
    林家君要無甘冒刑法偽證罪責而無端指證被告涉有本件加重
    竊盜未遂犯行之餘地，俱徵上開證人所證情詞，尚非無的，
    洵堪採信為真實。從而，被告辯稱伊沒有去偷告訴人林金木
    的住處云云，顯屬犯後飾卸之詞，委無足取。
  ㈢末者，被告另聲請傳喚證人即告訴人林金木到庭作證，用供
    證明本件竊案非其所為一節。然查，上開犯罪事實，業據上
    開證人證述明確，並有前揭非供述證據可資佐證，本院依卷
    內現存事證，足認本件待證事實已臻明瞭，況證人林金木已
    年屆94歲高齡，目前行動不便且有重聽之情形，業據證人林
    家君陳述明確，堪認已無傳喚到庭作證之必要。從而，上開
    調查證據之聲請並無調查之必要，應予駁回，附此敘明。
  ㈣綜上，被告所辯核與事證不符，無足採信。本案事證已臻明
    確，被告此部分犯行堪以認定，應爭依法論科。
五、如犯罪事實欄一㈤所示部分： 　　
　　前揭犯罪事實，業據被告於偵查及本院審理時坦承不諱（11
    0年度偵緝字第432號卷第45至46頁；本院111年度易字第44
    號卷第97頁、第167頁），核與證人即被害人陳玉萍於警詢
    中所證述之情節大致相符（警蘭偵字第1100029130號卷第11
    至12頁），復有搜索扣押筆錄及扣押物品目錄表（警蘭偵字
    第1100029130號卷第13至17頁）、贓物認領保管單（警蘭偵
    字第1100029130號卷第24頁）各1份及監視錄影擷取畫面23
    張（警蘭偵字第1100029130號卷第27至36頁、第38至39頁）
    及照片1張（警蘭偵字第1100029130號卷第37頁）附卷可按
    。綜上事證參互析之，足認被告自白與事實相符，本案事證
    明確，被告此部分犯行堪以認定，應予依法論科。至起訴意
    旨認被告於上揭時、地竊取蘋果耳機1個得手部分，雖據證
    人即被害人陳玉萍於警詢中指訴明確，然本院衡諸被告否認
    本件除竊得現金24萬元以外，另有竊得蘋果耳機1個，且上
    開情節除被害人唯一指訴以外，卷內均乏其他證據足資補強
    被害人上開指訴，則依有疑惟利被告之原則，自應採取對被
    告最有利之認定即本件被告竊得之財物為現金24萬元，而未
    及於蘋果耳機1個，併此敘明。
六、核被告如犯罪事實欄一㈠所為，係犯刑法第321條第1項第2款
    、第3款之踰越門扇及毀越安全設備、攜帶兇器竊盜罪；如
    犯罪事實欄一㈡、㈢、㈤所為，係犯刑法第320條第1項之竊盜
    罪；如犯罪事實欄一㈣所為，係犯刑法第321條第2項、第1項
    第1款、第2款、第3款之攜帶兇器、毀越門扇、侵入住宅竊
    盜未遂罪。起訴書就如犯罪事實欄一㈠所示部分之論罪法條
    漏未論及刑法第321條第1項第3款之攜帶兇器竊盜罪；就如
    犯罪事實欄一㈣所示部分之論罪法條漏未論及刑法第321條第
    2項、第1項第3款之攜帶兇器竊盜未遂罪，應予補充。被告
    如犯罪事實欄一㈡先後所為之竊盜及竊盜未遂行為，係於密
    切之時間實施，各所為之獨立性極為薄弱，依一般社會健全
    觀念，在時間差距上，難以強行分開，應觀為數個舉動之接
    續施行，合為包括之一行為予以評價，論以接續犯之實質上
    一罪。又被告所犯上開5罪間，犯意各別，行為互殊，應予
    分論併罰。再被告已著手於如犯罪事實欄一㈣所示加重竊盜
    之實行而不遂，為未遂犯，爰依刑法第25條第2項之規定，
    減輕其刑。另起訴意旨固認被告因竊盜案件經法院判處有期
    徒刑1年4月確定，於108年8月23日執行完畢，而於5年內故
    意再犯本案有期徒刑以上之罪，應依累犯之規定加重其刑。
    惟查，被告前於105年間，經本院以105年度聲字第77號裁定
    應執行有期徒刑6年6月確定（前揭有期徒刑1年4月部分，亦
    屬該案定應執行刑範圍），經本院以105年度聲字第76號裁
    定應執行有期徒刑1年確定，經與前揭裁定應執行6年6月部
    分接續執行，於110年1月28日縮短刑期假釋出監，原定於11
    1年3月6日縮刑期滿執行完畢，嗣經撤銷假釋，尚餘殘刑待
    執行等情，有臺灣高等法院被告前案紀錄表1份附卷可參，
    難認上揭有期徒刑6年6月、1年部分業已執行完畢，則本件
    被告尚不構成累犯，起訴意旨認本件被告應依累犯之規定，
    審酌應否加重其最低本刑，容有誤會，併此敘明。爰審酌被
    告前有竊盜、偽造文書、違反商業會計法等犯罪科刑前案紀
    錄，有臺灣高等法院被告前案紀錄表1份在卷可稽，品行非
    無可議，及其因一時貪念，乘人不注意之際，以上揭方式竊
    取他人財物而侵害他人財產法益之犯罪動機、目的及手段，
    除告訴人林金木部分及被害人陳玉萍已領回之現金18,800元
    以外，分別造成被害人等受有前揭財物損失之犯罪所生損害
    ，並兼衡其家庭經濟情形為勉持之生活狀況，高中肄業之智
    識程度，暨犯後已知坦承部分犯行，態度尚可等一切情狀，
    分別量處如主文所示之刑，併就得易科罰金部分，諭知如易
    科罰金之折算標準，並分別就得易科罰金及不得易科罰金部
    分，併綜合審酌被告所犯各罪反映出之人格特性與犯罪傾向
    、刑罰暨定應執行刑之規範目的、所犯各罪間之關聯性及所
    侵害之法益與整體非難評價等面向，並兼衡公平、比例、刑
    罰經濟及罪刑相當原則，依法定其應執行之刑及就得易科罰
    金部分諭知如易科罰金之折算標準。至未扣案之現金1萬元
    及供品咖啡1罐，係屬於被告如犯罪事實欄一㈠所示部分之犯
    罪所得；未扣案之現金500元，係屬於被告如犯罪事實欄一㈡
    所示部分之犯罪所得；未扣案之現金1千元，係屬於被告如
    犯罪事實欄一㈢所示部分之犯罪所得；未扣案之現金221,200
    元，係屬於被告如犯罪事實欄一㈤所示部分之犯罪所得，應
    依刑法第38條之1第1項前段、第3項之規定，均宣告沒收之
    ，於全部或一部不能沒收或不宜執行沒收時，各追徵其價額
    。另按犯罪所得已實際合法發還被害人者，不予宣告沒收或
    追徵，刑法第38條之1第5項定有明文。查本件被告如犯罪事
    實欄一㈤所示部分之犯罪所得18,800元，已實際合法發還與
    被害人陳玉萍，有贓物認領保管單1份存卷可查，爰不予宣
    告沒收；未扣案之供本案如犯罪事實欄一㈠所示犯罪所用之
    鐵條1支、大剪刀1把；未扣案之供本案如犯罪事實欄一㈣所
    示犯罪所用之鐵棒1支，均非屬違禁物，且尚乏證據證明為
    被告所有之物，復乏積極證據證明為屬於犯罪行為人以外之
    自然人、法人或非法人團體，而無正當理由提供之物，爰均
    不予宣告沒收；其餘扣案物，則均乏積極證據證明與本案犯
    罪有涉，亦均不予宣告沒收，附此敘明。
據上論斷，應依刑事訴訟法第299條第1項前段，刑法第320條第1
項、第321條第1項第1款、第2款、第3款、第2項、第25條第2項
、第41條第1項前段、第8項、第51條第5款、第38條之1第1項前
段、第3項，刑法施行法第1條之1第1項，判決如主文。
本案經檢察官林小刊到庭執行職務。
中　　華　　民　　國　　111 　年　　10　　月　　6 　　日
                  刑事第二庭  法  官  劉致欽  
以上正本證明與原本無異。
如不服本判決，應於收受送達後20日內向本院提出上訴書狀，並
應敘述具體理由。其未敘述上訴理由者，應於上訴期間屆滿後20
日內向本院補提理由書（均須按他造當事人之人數附繕本）「切
勿逕送上級法院」。
                              書記官  魏翊洳
中　　華　　民　　國　　111 　年　　10　　月　　6 　　日
附錄本案論罪科刑法條：
中華民國刑法第320條
意圖為自己或第三人不法之所有，而竊取他人之動產者，為竊盜
罪，處5年以下有期徒刑、拘役或50萬元以下罰金。
意圖為自己或第三人不法之利益，而竊佔他人之不動產者，依前
項之規定處斷。
前二項之未遂犯罰之。
中華民國刑法第321條
犯前條第1項、第2項之罪而有下列情形之一者，處6月以上5年以
下有期徒刑，得併科50萬元以下罰金：
一、侵入住宅或有人居住之建築物、船艦或隱匿其內而犯之。
二、毀越門窗、牆垣或其他安全設備而犯之。
三、攜帶兇器而犯之。
四、結夥三人以上而犯之。
五、乘火災、水災或其他災害之際而犯之。
六、在車站、港埠、航空站或其他供水、陸、空公眾運輸之舟、
    車、航空機內而犯之。
前項之未遂犯罰之。